【裁判字號】    95,聲再,9
【裁判日期】    951211
【裁判案由】    聲請再審
【裁判全文】
臺灣桃園地方法院刑事裁定               95年度聲再字第9號
再審聲請人
即受判決人  甲○○
                    國民
                    (現於臺灣新竹監獄執行中)
上列聲請人對於本院94年12月28日以94年度訴字第2421號違反槍
砲彈藥刀械管制條例案件確定判決（94年度偵字第18343 號）聲
請再審，本院裁定如下：
    主  文
再審之聲請駁回。
    理  由
一、聲請意旨略以：聲請人雖於警詢、偵訊及原法院審理時均坦
    有寄藏具有殺傷力槍、彈之犯行，且有持上開具殺傷力之改
    造手槍朝該室天花板射擊等情，然此均與實際事實不符。蓋
    本案之槍、彈，均係同日在「世紀帝國ＫＴＶ」603 包廂內
    消費之溫弘光所攜帶至現場，僅因於案發後，同包廂內所有
    人等為警帶回警局時，乘隙共同磋商由聲請人1 人頂替，溫
    弘光尚同意給付新臺幣 (以下同)50 萬元，聲請人方願為溫
    弘光扛責。實際上該等槍、彈當日根本非聲請人攜至現場，
    亦非聲請人在現場開槍；且因當日該包廂內所有人等雖經警
    帶回警所並受警詢問製作筆錄，惟偵訊、原審判決審理時均
    未傳喚該人等作證，該人等均可證明事情原委以證聲請人所
    述非虛，請求撤銷原確定判決等語，爰聲請再審。
二、按「有罪之判決確定後，有左列情形之一者，為受判決人之
    利益，得聲請再審：一、原判決所憑之證物已證明其為偽造
    或變造者。二、原判決所憑之證言、鑑定或通譯已證明其為
    虛偽者。三、受有罪判決之人，已證明其係被誣告者。四、
    原判決所憑之通常法院或特別法院之裁判已經確定裁判變更
    者。五、參與原判決或前審判決或判決前所行調查之法官，
    或參與偵查或起訴之檢察官，因該案件犯職務上之罪已經證
    明者，或因該案件違法失職已受懲戒處分，足以影響原判決
    者。六、因發現確實之新證據，足認受有罪判決之人應受無
    罪、免訴、免刑或輕於原判決所認罪名之判決者」，刑事訴
    訟法第420 條定有明文；該條第1 項第6 款所稱「發見確實
    之新證據」，除須具有該證據可認為確實足以動搖原確定判
    決而對受判決人為有利之判決之「確實性」特性外，尚須具
    備該證據係在事實審法院於判決前即已存在，因未經發見，
    不及調查斟酌，或審判時未經注意，至其後始行發見之「新
    規性」特質，二者均不可或缺，倘未兼備上開學理上所謂「
    確實性」與「新規性」之二種再審新證據之特性，即不能據
    為再審之原因。又所謂「確實之新證據」，固非以絕對不須
    經過調查程序為條件，但必須可認為確實足以動搖原確定判
    決而為受判決人有利之判決者為限，倘受判決人因對有利之
    主張為原審所不採，事後提出證明，以圖證實在原審前所為
    有利之主張為真實，據以聲請再審，該項證據既非判決後所
    發見，顯難憑以聲請再審。且若在客觀上就其之真實性為如
    何，尚欠明瞭，非經相當之調查，不能辨其真偽，即與確實
    新證據之「確實」含義不符，自難採為聲請再審之理由。（
    最高法院86年台抗字第477 號判決、50年台抗第104 號判例
    、85年台抗字第424 號判決意旨可資參照）
三、經查：本件聲請人以其並非原判決所認扣案槍、彈之真正持
    有人；偵訊及原審判決均未傳喚當日同在包廂內之所有人等
    到庭作證，而該人等一旦到庭，即可證明其無原確定判決所
    認之事實為由聲請再審。然查：
(一)經調閱本院94年度訴字第2412號全卷，其中在偵查卷內已附
    有同日在包廂內共同消費之人即證人溫弘光、龐淇元、徐春
    杰、胡榮棠、陳宜琴、姜禮溱之警詢筆錄，且該人等在警詢
    中均一致證稱係聲請人開槍。其中溫弘光、龐淇元、徐春杰
    、姜禮溱、陳宜琴復證稱有親眼目睹聲請人開槍；而證人溫
    弘光、龐淇元更證稱有看到聲請人拿出來射擊。且姜禮溱則
    更詳述：伊當時看到聲請人從隨身的背包內拿出來，然後就
    對著天花板開槍等語。此等證人於警詢中之證述，既已存於
    原偵查卷中，在原法院判決前即已存在於卷內，顯與前述「
    新規性」、「確實性」完全不符，非所謂之新證據。況該等
    人證又未經認係屬偽證，亦與刑事訴訟法第420 條第1 項第
    2 款規定，原判決所憑之證言已證明係虛偽者有異而非合於
    該款之規定。
(二)聲請人以當初係7 人共同討論，且溫弘光承諾給付50萬元方
    始答應頂罪，然此部分完全無證何之新證據以實其說。經本
    院傳喚溫弘光、龐淇元、胡榮棠、徐春杰、姜禮溱、陳宜琴
    到庭隔離訊問，除龐淇元稱：在警詢中當初沒有看到聲請人
    開槍，係因聽到聲請人自己向員警承認有開槍，伊才這樣說
    的等語而有修正警詢證詞著外，其餘所有之人，均仍維持於
    警詢中之證述且與警詢毫無差異，更遑論有聲請人所稱50萬
    頂罪一節，聲請人顯無所謂之新證據，與聲請再審之要件須
    發現確實之新證據不符。
(三)再依聲請人聲請再審書狀所載：「事實上是有個只碰過幾次
    面的朋友因為不明原因騙我說該槍是軍品店所購之擬真野戰
    生存遊戲用槍，並給我子彈說是生存遊戲用的子彈。因為兄
    弟交情所以送我當禮物，於是我就高興的收下，後來因狂歡
    酒醉想拿出來試射看看，才知是真槍並馬上被逮捕。」，並
    於同狀後附提供槍枝、子彈之人姓名為「張志賢」或「張智
    賢」，綽號「阿賢」；年約27至30歲；身高約165 公分；大
    碩、臉圓、大眼、短髮.... ， 等特徵，則顯然聲請人於口
    述請友人代撰聲請再審書狀時，已能具體確定交付槍、彈之
    人，且仍自承有原確定判決所認之寄藏槍、彈及在包廂內開
    槍之行為。惟竟於本院提訊時供稱槍、彈係「阿光」 (即溫
    弘光)的 ，也不是聲請人開槍的等語 (見本院95年11月2日
    訊問筆錄)而 完全翻異聲請再審書狀中之所述。經本院就此
    部分質之聲請人，聲請人久久無法回答 (參見本院95年12月
    1 日訊問筆錄第26頁)。 本院再就此部分為詢問，聲請人竟
    僅稱：沒有意見等語。參以到訊之溫弘光，僅身高一項即與
    聲請人所述之上開聲請再審書狀內所述之「阿賢」特徵不同
    ，其餘特徵亦無一符合，及上開證人等於原警詢中之證述等
    情，足徵聲請人係為受有利之再審判決而杜撰不實之聲請再
    審理由。
四、綜上所述，聲請人未提出其他任何新證據以供本院判斷，且
    有杜撰聲請再審之事由之情形；亦無從認定原判決所依之證
    據有何虛偽之情形，揆諸前揭說明，聲請人所指摘各項均不
    符合任一再審事由。故聲請人再審之聲請，洵無理由，應予
    駁回。
五、依刑事訴訟法第434 條第1 項，裁定如主文。
中    華    民    國    95    年    12    月    11    日
                          刑事第六庭  法  官  崔秉君
以上正本證明與原本無異。
如不服本裁定，應於裁定送達後5 日內向本院提出抗告狀。
                                      書記官  劉霜潔
中    華    民    國    95    年    12    月    11    日


司法院資訊處製作；財團法人民間司法改革基金會備份。
